臺灣高雄地方法院刑事判決　　　　　　 93年度交易字第257號
　　公　訴　人　臺灣高雄地方法院檢察署檢察官
　　被　　　告　甲○○　男　2.
右列被告因過失致死案件，經檢察官聲請簡易判決處刑（93
年度偵字第17281 號），及移送併辦（94年度偵字第2779號），
惟經本院簡易庭認為不宜，簽移本院改依通常訴訟程序審理，本
院判決如左：
    主  文
甲○○因過失致人於死，累犯，處有期徒刑陸月，如易科罰金以
參佰元折算壹日。
    事  實
一、甲○○曾於民國九十二年間因竊盜案件，經本院以九十二年
    易字第五五四號判處有期徒刑三月確定，於九十三年五月十
    日易科罰金執行完畢，仍不知警惕，於民國九十三年八月二
    十日二十二時十五分許，騎乘車牌號碼ＯＸＡ─７１７號重
    型機車，沿高雄市○○○路由北往南行駛於慢車道上，駛至
    該路與信守街前方時，本應注意在設有快慢車道分隔線之慢
    車道上，行車時速不得超過四十公里，且依當時客觀情形，
    天候晴，夜間有照明，柏油路面乾燥無缺陷，無障礙物，視
    距良好，再依其智識能力亦無不能注意之情事，猶貿然以時
    速五十公里至六十公里間之速度超速行駛，適有陳金貞亦疏
    於注意應從設在距離該處前方約十七公尺處之行人穿越道，
    始能穿越慢車道，而貿然由分隔島處，，以由東向西方向穿
    出，並進入慢車道欲直接穿越至紅磚人行道甲○○見前方突
    然出現正在穿越慢車道之陳金貞時，因所駕機車車速過快，
    在無法即時煞車復未能適當閃躲之情況下撞擊陳金貞，致其
    倒地且頭部因而撞擊地面，經送醫後仍因頭部外傷、顱骨骨
    折而於同年月二十五日二十一時三十五分許不治死亡。
二、案經被害人陳金貞之女乙○○告訴及高雄市政府警察局新興
    分局報請臺灣高雄地方法院檢察署檢察官偵查起訴。
    理  由
一、訊據被告甲○○對於右揭事實均坦承不諱，核與告訴人乙○
    ○指訴情節相符，復有道路交通事故調查報告表、道路交通
    事故現場圖、交通事故談話紀錄表各一份及事故現場照片十
    幀可稽，再被害人陳金貞因本件交通事故致顱骨骨折，經送
    醫仍不治死亡之事實，亦據臺灣高雄地方法院檢察署檢察官
    督同檢驗員相驗屬實，有相驗筆錄、相驗屍體證明書、鑑定
    驗斷書各一份可憑（見臺灣高雄地方法院檢察署九十三年度
    相字第一四四七號相驗卷）。
二、按在設有快慢車道分隔線之慢車道上，行車時速不得超過四
    十公里，道路交通安全規則第九十三條第一項第三款定有明
    文。被告係考領有重型機車駕駛執照，其對於上述規定自至
    為知悉並應確實遵守之，且依當時客觀情形，天候晴，夜間
    有照明，柏油路面乾燥無缺陷，無障礙物，視距良好，有前
    開道路交通事故調查報告表上之記載可憑，再依被告智識能
    力，亦無不能注意之情事存在，然其猶以超過四十公里之速
    度超速行駛，且依被告於警詢及本案審理時陳稱：當時時速
    是五十到六十公里左右，我往前直行，看到陳金貞在安全島
    上，後來陳金貞在機車道停下來，而我後面又有很多車子，
    我上班快來不及了，我害怕會遲到，所以我用目側的，想讓
    她過去，她用跑的，她看到我有停下來，我就想趕快騎過去
    ，後來陳金貞面向紅磚道突然跑過來，我閃避不及，機車迎
    面撞上陳金貞右側等有關車禍發生之過程，可見被告當時發
    現被害人出現在其所駕機車之車前時，因為車速過快，導致
    無法即時煞車及未能採取適當閃躲之動作，始會撞擊被害人
    而肇生本件車禍，被告之駕駛行為應有過失。至於設有行人
    穿越道者，行人必須經由該行人穿越道穿越，不得在其一百
    公尺範圍內穿越道路，道路交通安全規則第一百三十四條第
    一款固立有規定，且在距離本件車禍發生地點北方約十七公
    尺處，即設有行人穿越道，有前揭道路交通事故調查報告表
    、道路交通事故現場圖及事故現場照片十幀可參，則被害人
    疏未注意應從行人穿越道穿越慢車道，而擅自在行人穿越道
    以外之本件車禍發生地點穿越慢車道，被害人就本件車禍，
    堪認亦存有過失，惟此並無礙於被告過失行為之成立。此外
    本件經高雄市政府交通局車輛行車事故鑑定委員會鑑定，亦
    認定被害人在設有行人穿越道路段，於一百公尺範圍內穿越
    道路不當，為肇事主因，被告駕駛機車超速行駛，為肇事次
    因，有高雄市政府交通局車輛行車事故鑑定委員會九十四年
    二月三日高市車鑑字第九四００００三四七號鑑定意見書附
    卷足按。綜上所述，被告之駕駛行為顯有過失，且因此過失
    而致被害人死亡，二者間具有相當因果關係，應可確認，本
    件事證明確，被告犯行洵堪認定。
三、核被告所為，係犯刑法第二百七十六條第一項之過失致人於
    死罪。又被告曾因竊盜案件，經本院以九十二年易字第五五
    四號判處有期徒刑三月確定，於九十三年五月十日易科罰金
    執行完畢，詳臺灣高等法院被告全國前案紀錄表、臺灣高雄
    地方法院檢察署刑案資料查註紀錄表各一份在卷可按，其於
    五年內再犯有期徒刑以上之本罪，為累犯，應依刑法第四十
    七條之規定，加重其刑。本院審酌被告駕駛車輛，本應謹慎
    注意遵守交通規則，以維自身及其他參與道路交通者之安全
    ，竟疏未注意，過失肇事致被害人死亡，造成被害人家屬精
    神上無法彌補之傷害，且事後復未積極與被害人家屬達成民
    事和解賠償，撫平其等喪失親人之傷痛，本應重懲，惟念其
    年紀尚輕，且犯後尚知坦承犯行，犯後態度堪認良好，參酌
    其尚有誠意願提出賠償，因與被害人家屬對賠償金額無法達
    成共識致尚未和解，並其於本院訊問時願當庭向被害人道歉
    認錯，堪認尚有悔悟之意，另本件事故肇事因素尚非可完全
    歸責予被告，被害人亦與有過失等一切情狀，量處如主文所
    示之刑，並諭知易科罰金之標準。
四、公訴人移送併辦部分即九十四年度偵字第二七七九號部分，
    因與起訴部分有單純一罪之關係，自為起訴效力所及，本院
    自得併予審理，附此敘明。
據上論斷，應依刑事訴訟法第二百九十九條第一項前段，刑法二
百七十六條第一項、第四十七條、第四十一條第一項前段，罰金
罰鍰提高標準條例第一條前段、第二條，判決如主文。
本案經檢察官丙○○到庭執行職務。
中　　華　　民　　國　　94　　年　　3　　月　　31 　　日
                              臺灣高雄地方法院交通法庭
                                  審判長法  官  陳樹村
                                        法  官  吳俊龍
                                        法  官  林意芳
以上正本證明與原本無異。
如不服本判決，應於收受送達後10日內向本院提出上訴書狀。
中　　華　　民　　國　　94　　年　　3　　月　　31 　　日
　　　　　　　　　　　　　　　　　　　　書記官  曾秀鳳
附錄本案論罪科刑法條
刑法第二百七十六條第一項︰
因過失致人於死者，處二年下有期徒刑、拘役或二千元以下罰金。
